臺灣屏東地方法院刑事判決　　　　　　　100年度訴字第968號
公　訴　人　臺灣屏東地方法院檢察署檢察官
被　　　告　施鳳英
上列被告因違反毒品危害防制條例案件，經檢察官提起公訴（10
0 年度撤緩偵字第143 號），本院於準備程序進行中，因被告就
被訴事實為有罪之陳述，經告知簡式審判程序意旨，並聽取公訴
人及被告之意見後，本院合議庭裁定由受命法官獨任依簡式審判
程序審理，判決如下：
    主  文
施鳳英施用第一級毒品，累犯，處有期徒刑柒月。
    事  實
一、施鳳英前因施用毒品案件，經本院以民國95年度訴字第877
    號判處有期徒刑1 年2 月確定；復因施用毒品案件，經本院
    以96年度訴字第321 號判處有期徒刑1 年2 月，減為有期徒
    刑7 月確定（該判決係協商判決）；又因持有毒品案件，經
    本院以96年度簡字第1335號判處有期徒刑5 月，減為有期徒
    刑2 月15日確定。嗣上開三案之前二案再經本院以96年度聲
    減字第2417號就前揭95年度訴字第877 號裁定減刑為有期徒
    刑7 月，並與前揭96年度訴字第321 號所處有期徒刑7 月定
    應執行1 月1 月確定，經入監執行後，於98年5 月1 日縮刑
    期滿執行完畢。
二、施鳳英前另因施用毒品案件，經本院裁定送觀察勒戒後，因
    認有繼續施用毒品之傾向，又經本院裁定令入戒治處所施以
    強制戒治，並於88年3 月8 日入所戒治，其後於88年9 月29
    日停止戒治並付保護管束，而於89年2 月9 日保護管束期滿
    ，視為強制戒治期滿，並經臺灣屏東地方法院檢察署檢察官
    於89年2 月12日以89年度戒偵字第58號不起訴處分確定。其
    於上開強制戒治執行完畢釋放後之5 年內，復因施用毒品案
    件，除經送強制戒治外（按：強制戒治部分，因毒品危害防
    制條例於93年1 月9 日施行，故並未執行），並經本院以93
    年度訴字第729 號判處應執行有期徒刑10月確定，並已執行
    完畢。其又因施用毒品案件，經本院以93年度訴字第604 號
    判處有期徒刑10月確定，亦已執行完畢。其另因施用毒品案
    件，經本院判處罪刑如上並執行完畢在案。詎其猶不知悔改
    ，竟又基於施用第一級毒品海洛因之犯意，於98年12月21日
    16時許，在屏東縣萬丹鄉崙頂村河堤邊某處，以針筒注射方
    式，施用第一級毒品海洛因1 次。嗣於98年12月24日11時許
    ，在屏東縣萬丹鄉○○村○○路○段路旁，因其騎乘機車未
    戴安全帽，為警攔檢盤查而查獲，經徵得其同意採尿送驗結
    果呈嗎啡陽性反應，始獲上情。
三、案經屏東縣政府警察局屏東分局移送臺灣屏東地方法院檢察
    署檢察官偵查起訴。
    理  由
一、本件被告施鳳英所犯係死刑、無期徒刑、最輕本刑為3 年以
    上有期徒刑以外之罪，其於準備程序中就被訴事實為有罪之
    陳述，經本院告知簡式審判程序之旨，並聽取公訴人及被告
    意見後，合議庭裁定由受命法官獨任進行簡式審判程序，合
    先敘明。
二、訊據被告施鳳英對於上揭時、地，施用第一級毒品海洛因之
    事實，坦承不諱；而被告為警查獲所採之尿液檢體，經送台
    灣檢驗科技股份有限公司以酵素免疫法及氣相層析質譜法檢
    驗結果，呈現嗎啡陽性反應，此有台灣檢驗科技股份有限公
    司99年1 月13日濫用藥物尿液檢驗報告暨屏東縣政府警察屏
    東分局毒品案件涉嫌人尿液採證編號姓名對照表（尿液編號
    ：0000000 號）各1 份附卷可稽，是被告施用第一級毒品之
    犯行，堪以認定，應予依法論科。
三、被告固於本件言詞辯論終結後，具狀陳稱：本件被告施鳳英
    ，於受緩起訴處分前，即已前往醫院接受美沙冬療法戒治毒
    癮。因被告施鳳英經濟狀況不佳，以打零工維持生計，致無
    法每日前往醫院，被告施鳳英於受緩起訴處分後，接受美沙
    冬療法之頻率已明顯提高。而計算接受美沙冬療法之出席率
    ，應以受緩起訴處分後部分計算，本件撤銷緩起訴處分，係
    將被告施鳳英於受緩起訴處分前主動前往戒治部分，一併算
    入，顯屬不當。又被告施鳳英於受緩起訴處分，地檢署僅告
    知不得連續7 日未前往接受治療，「並未」告知前往戒治須
    違一定標準，而被告施鳳英接受美沙冬療法，均未逾7 日不
    到。再者，被告施鳳英於受緩起訴處分期間，如無法前往醫
    院，均於前次回診或事先電話向醫師請假，於徵得醫師同意
    後為之。另被告施鳳英於受緩起訴處分期間，均定期向觀護
    人報到採尿檢驗亦無施用毒品反應，足見被告施鳳英確有心
    戒除毒癮等語。惟查：
  (一)按「被告於緩起訴期間內，有左列情形之一者，檢察官得依
    職權或依告訴人之聲請撤銷原處分，繼續偵查或起訴：三、
    違背第253 條之2 第1 項各款之應遵守或履行事項者。」，
    刑事訴訟法第253 條之3 定有明文。準此，倘若受緩起訴之
    被告於緩起訴期間內，有違背檢察官所定應遵守或履行事項
    ，檢察官自得於撤銷緩起訴後，將被告予以起訴甚明。
  (二)而本件被告因此次施用毒品案件，經檢察官為緩起訴處分，
    並命被告應遵守及履行下列處遇措施與命令：「1.至本署指
    定之醫院，依該院之毒品戒癮治療方式，期程以連續1 年為
    限。2.經上開醫院通知，應於指定之期日前往接受戒癮治療
    至無繼續治療必要為止，期程以連續1 年為限；…」等情，
    有99年度毒偵字第634 號緩起訴處分書附卷足稽（見99年度
    毒偵字第634 號偵查卷第14頁）。由此可知，檢察官對被告
    為上開緩起訴處分所附的條件，係以被告在1 年之期間內，
    在醫院的安排下完成戒癮治療至無繼續治療必要為止，則倘
    若未在1 年內，依醫院之毒品戒癮治療方式完成該戒癮治療
    ，即屬違背應遵守或履行事項。然「被告於99年4 月15日至
    100 年4 月14日止至本院履約期滿，出席率為78% ，整體評
    估上述治療期間，該員之戒癮動機及成效欠佳」，有安泰醫
    療社團法人安泰醫院100 年4 月15日100 東安醫字第0233號
    函附於臺灣屏東地方法院檢察署99年度緩字第612 號緩起訴
    執行卷宗可參（見該卷宗第25頁），足見醫院認被告之戒癮
    動機及成效欠佳，係經醫院整體評估後所為之判斷，則此評
    估自應已包含被告缺席戒癮治療，以及有無請假之情事綜合
    加以考量，亦即醫院應係認被告缺席戒癮治療，縱有請假，
    但整體評估後，仍認被告之戒癮動機及成效欠佳，而並未有
    無繼續治療必要之情狀，可見被告確已違背檢察官為緩起訴
    處時所定應遵守或履行事項，檢察官因此於緩起訴期間內，
    撤銷緩起訴後，將被告予以起訴，依法自無不合，被告前揭
    所稱，自非可採，特此指明。
四、核被告所為，係犯毒品危害防制條例第10條第1 項之施用第
    一級毒品罪。被告持有第一級毒品後進而施用，其持有之低
    度行為應為施用之高度行為所吸收，故不另論其持有毒品罪
    。被告前有如前揭犯罪事實欄所載論罪科刑及執行完畢之紀
    錄，此有臺灣高等法院被告前案紀錄表1 份在卷可佐，是被
    告於有期徒刑執行完畢後，5 年內故意再犯本件有期徒刑以
    上之罪，為累犯，應依法加重其刑。本院審酌被告施用毒品
    ，足以戕害其身心，滋生其他犯罪，惡化治安，嚴重損及公
    益，且被告前曾犯有施用毒品，復經觀察勒戒、強制戒治執
    行完畢，再因多次施用毒品案件，經法院判刑確定，其竟再
    為本件施用毒品犯行，顯見其不思悔改，自我控制能力亦顯
    不佳，惟另考量被告於犯後已能坦承犯行，而其施用毒品之
    行為於本質上係屬自我戕害行為，反社會性之程度應屬較低
    ，兼衡其於緩起訴期間，經觀護人採集其尿液檢驗結果，均
    無毒品陽性反應，有台灣檢驗科技股份有限公司濫用藥物尿
    液檢驗報告等件附卷可稽（見99年度緩護命字第211 號觀護
    卷宗），足見其於緩起訴期間尚知警愓等一切情狀，認檢察
    官具體求刑有期徒刑7 月，應屬妥適，爰量處如主文所示之
    刑。
據上論斷，應依刑事訴訟法第273 條之1 第1 項、第299 條第1
項前段，毒品危害防制條例第10條第1 項，刑法第11條前段、第
47條第1 項，判決如主文。
本案經檢察官王光傑到庭執行職務。
中    華    民    國    100    年    9    月    30    日
                  刑事第三庭  法  官  楊宗翰
以上正本證明與原本無異。
如不服本判決，應於收受送達後10日內向本院提出上訴書狀。
中    華    民    國    100    年    9    月    30    日
                              書記官  溫訓暖
附錄本判決論罪科刑法條全文：
毒品危害防制條例第10條
施用第一級毒品者，處6月以上5年以下有期徒刑。
施用第二級毒品者，處3年以下有期徒刑。